【裁判字號】    97,家聲,487
【裁判日期】    971119
【裁判案由】    裁定認可
【裁判全文】
臺灣臺中地方法院民事裁定             97年度家聲字第487號
聲  請  人  乙○○
代  理  人  丙○○
相  對  人  甲○○○○○○
上列當事人聲請裁定認可（大陸判決書）事件，本院裁定如下：
    主  文
中華人民共和國福建省寧德市蕉城區人民法院（二００八）蕉民
初字第一三五一號民事判決書（於民國九十七年七月十一日生效
），應予認可。
聲請程序費用由相對人負擔。
    理  由
一、按在大陸地區作成之民事確定判決、民事仲裁判斷，不違背
    台灣地區公共秩序或善良風俗者，得聲請法院裁定認可，台
    灣地區與大陸地區人民關係條例第74條第1項定有明文。是
    以，在大陸地區作成之民事確定裁判欲在臺灣地區發生裁判
    之效力者，依首開規定，即須聲請法院裁定認可。
二、聲請意旨略以：聲請人為大陸地區人士，聲請人及相對人於
    民國92年9月15日在大陸地區結婚，嗣於97年6月17日，經大
    陸地區福建省寧德市蕉城區人民法院以（2008）蕉民初字第
    1351號民事判決離婚確定，並已於97年7月11日生效。因上
    開大陸地區作成之民事判決書，並未違反臺灣地區之公共秩
    序或善良風俗，為免聲請人與相對人間之婚姻關係陷於不確
    定狀態，爰聲請裁定認可上開民事判決書等語，並提出戶籍
    謄本影本、委託書、該判決書、確定證明書及經財團法人海
    峽交流基金會驗證之公證書各1件為憑。
三、聲請人主張其為大陸地區人士，兩造於大陸地區結婚，兩造
    之婚姻關係經大陸地區法院民事判決離婚確定，且已生效等
    事實，業據其提出與所述情節相符並經財團法人海峽交流基
    金會驗證之上開書證為證，依臺灣地區與大陸地區人民關係
    條例第7條、同條例施行細則第8條之規定，應推定該大陸地
    區作成之文書為真正，並堪認聲請人主張之前揭事實為真實
    。而觀諸聲請人所提之上開判決書記載：原告（按指聲請人
    ）主張其與被告（按指相對人）經人介紹結婚，雙方未共同
    生活，被告即返回臺灣，原告未赴臺探親，雙方分居生活至
    今，現夫妻感情已破裂，無法繼續一起生活，原告請求准予
    與被告離婚；被告在答辯狀中承認原告所提出的全部訴訟請
    求；被告承認原告的訴訟請求，沒有違反法律規定，依法判
    決准予原告與被告離婚等語。本院參諸上開離婚判決所舉事
    由，符合我國民法第1052條第2項規定難以維持婚姻之重大
    事由，其認事用法，與我國法律有關規定相符，亦與臺灣地
    區公共秩序或善良風俗無違。從而，聲請人聲請裁定認可上
    開大陸地區作成之民事確定判決，為有理由，應予准許。
四、依非訟事件法第21條第2項、民事訴訟法第95條、第78條，
    裁定如主文。
中    華    民    國    97    年    11    月    19    日
                  家事法庭    法  官  劉長宜
以上正本係照原本作成
如對本裁定抗告，須於裁定送達後10日之不變期間內，向本院提
出抗告狀。
中    華    民    國    97    年    11    月    19    日
                              書記官 董美惠


司法院資訊處製作；財團法人民間司法改革基金會備份。
